臺灣高等法院民事裁定  
111年度抗字第179號
抗  告  人  簡振榮  
            莊榮兆  
上列抗告人與相對人陳天華、鄭涵方、柳建安、王瑞鐸、臺北榮
民總醫院、許惠恒間聲請保全證據事件，對於中華民國110年10
月19日臺灣士林地方法院110年度士全字第29號裁定提起抗告，
本院裁定如下：
    主  文
抗告駁回。
抗告訴訟費用由抗告人負擔。
    理  由
一、聲請及抗告意旨略以：病患簡億旭在跨部門移轉治療檢查之
    期間，相對人陳天華醫師、鄭涵方醫師未將血壓監控儀器跟
    隨病患，隨時監控血壓，病患在放射科因疼痛致血壓升高，
    未受及時處理，導致病患腦出血中風。病患反映劇烈疼痛，
    相對人柳建安醫師未立即處理，導致病患腦出血中風。相對
    人王瑞鐸醫師未對病患立即開刀，延誤治療。相對人臺北榮
    民總醫院人力配置不足，使病患在等待期間病情惡化，應負
    責任。伊已對相對人提起訴訟，請求保全關於病患簡億旭之
    病歷證據。　　
二、按證據有滅失或礙難使用之虞，或經他造同意者，得向法院
    聲請保全；就確定事、物之現狀有法律上利益並有必要時，
    亦得聲請為鑑定、勘驗或保全書證。保全證據之聲請，應表
    明下列各款事項：他造當事人，如不能指定他造當事人者
    ，其不能指定之理由。應保全之證據。依該證據應證之事
    實。應保全證據之理由。民事訴訟法第368條第1項、第370
    條第1項分別定有明文。證據保全之目的在防止證據之滅失
    或難以使用，致影響裁判之正確性。所謂證據有滅失之虞，
    係指供為證據之材料本體，有消失之危險；至證據有礙難使
    用之虞，係指證據若不即為保全，將有不及調查使用之危險
    者而言。且證據保全之目的在防止證據之滅失，或難以使用
    ，致影響裁判之正確；苟證據並非即將滅失，致有時間上之
    急迫性，而得於調查證據程序中為調查者，訴訟當事人原得
    於調查證據程序中聲請調查即可，自無保全證據之必要（最
    高法院99年度台抗字第629號裁定意旨參照）。次按當事人
    聲請保全證據，依民事訴訟法第370條第2項、第284條規定
    ，應就保全證據之理由即前開證據保全之原因，提出可使法
    院信其主張為真實之證據，以釋明之，否則，其聲請即不應
    准許。
三、本件抗告人具狀聲請保全病患簡億旭之病歷，惟僅提出手寫
    書狀、打字敘述簡億旭住院經過說明之文書（下方記載「簡
    億旭之二哥紀錄」），前述內容僅係自述病患就醫過程，並
    未提出任何可供法院即時調查之證據，釋明抗告人於所提之
    本案訴訟中，有如何無從為證據調查之聲請，而需即刻予以
    保全，否則即有證據滅失或不及調查危險之情事，自難僅以
    抗告人主觀上臆測，而認有保全必要性。又抗告人於書狀提
    及前已對相對人提出刑事告訴，經檢察官為不起訴處分，並
    於所提本案訴訟中聲請調閱前述不起訴處分案卷，益徵相關
    證據本得由訴訟當事人於調查證據程序中聲請調查即可，自
    無保全證據之必要。原裁定以抗告人並未釋明請求保全證據
    與本案應證事實之關聯，及該證據有何將滅失之虞而有保全
    必要，且前述證據資料本得於調查證據程序中聲請調查，而
    認其聲請與保全證據之法定要件不符等理由，駁回其聲請，
    於法核無不合。抗告意旨指摘原裁定不當，求予廢棄，為無
    理由，應予駁回。　
四、據上論結，本件抗告為無理由，爰裁定如主文。　　
中　　華　　民　　國　　111 　年　　2 　　月　　17　　日
                  民事第十九庭
                        審判長法  官  魏麗娟
                              法  官  郭佳瑛
                              法  官  張婷妮
正本係照原本作成。
本裁定除以適用法規顯有錯誤為理由外，不得再抗告。如提起再
抗告，應於收受送達後10日內委任律師為代理人向本院提出再抗
告狀。並繳納再抗告費新臺幣１千元。
中　　華　　民　　國　　111 　年　　2 　　月　　17　　日

　　　　　　　　　　　　　    書記官  張英彥